# 请教陈版:关于企业合并几个问题

提问人：tyt818 时间：2010-07-29 12:31:00
1 、反向购买是不是只在非同一控制下才存在。
2 、同一控制下，有没有可以适用权益性交易。比如都在最终控制人控制下，上市公司将原业务全部转让，最终控制人将新业务放进来，差价发行股份。这个情况下，是按同一控制下的权益结合法，还是按反向购买法、权益性交易。如果是权益性交易，上市公司的合并报表如何编制 呢。

回答人：chenyiwei
回复 楼主 tyt818 的帖子反向购买是指法律上的购买方与会计上购买方不一致的交易。反向购买仅存在于非同一控制的情况下。 在最终控制人控制下，上市公司将原业务全部转让，最终控制人将新业务放进来，差价发行股份的交易，对于上市公司而言：（ 1 ）最终控制人置入资产的交易按照同一控制下企业合并的原则处理；（ 2 ）上市公司原有资产和负债在重组日之前仍反映于合并报表中，并于重组日终止确认（按同一控制下企业合并原则，取得被合并方净资产与合并对价的净资产和发行股份面值之间的差额调整股东权益）。